臺灣高等法院臺南分院刑事裁定　　　　　九十年度毒抗字第四二二號　　　　 潛
　　　抗　告　人
　　　即　被　告　甲　○　○
右列抗告人因觀察、勒戒案件，不服臺灣臺南地方法院中華民國九十年十一月十六日
裁定（九十年度毒聲字第二四一五號），提起抗告，本院裁定如左：
      主      文
抗告駁回。
      理      由
一、抗告意旨略以：抗告人因服用感冒藥水，所以被誤認有施用安非他命，請求重新
    驗尿，為此提起抗告云云。
二、查抗告人甲○○前因施用毒品案件，經原審法院以八十八年度毒聲字第二四五八
    號裁定送觀察、勒戒後，認無繼續施用毒品之傾向，業經臺灣臺南地方法院檢察
    署檢察官於民國（下同）八十八年九月七日以八十八年度偵字第九二四○號不起
    訴處分確定。惟抗告人又於八十九年十二月二十五日十一時許或回溯前三日之某
    時，在不詳地點，施用第二級毒品安非他命，嗣經臺南縣警察局因其為列管毒品
    人口通知調驗，而於八十九年十二月二十五日十一時許，依警察機關執行矯治機
    構毒品人口作業規範規定採尿，並送鑑驗後，呈安非他命陽性反應而獲悉上情。
    抗告人雖於警訊時否認有施用第二級毒品安非他命犯行，辯稱：伊自八十九年九
    月底勒戒期滿後即未再吸食安非他命云云，然抗告人尿液經送檢驗後呈第二級毒
    品安非他命陽性反應，有臺灣檢驗科技股份有限公司九十年三月二日之濫用藥物
    尿液檢驗報告一紙附卷可稽，是抗告人於警訊時空言否認施用毒品，並未能具體
    指出或提出相關事證以供調查，所辯顯不足採。又抗告人前因施用毒品案件，經
    觀察、勒戒後，認無繼續施用毒品之傾向，經臺灣臺南地方法院檢察署檢察官為
    不起訴處分確定，此有臺灣臺南地方法院檢察署刑案資料查註紀錄表一份在卷可
    佐，其於五年內再犯毒品危害防制例第十條第二項之施用毒品罪，原審法院乃認
    檢察官之聲請為正當，依毒品危害防治條例第二十條第一項規定，裁定將抗告人
    送勒戒處所觀察、勒戒，經核並無違誤。抗告人抗告所稱其曾服用感冒藥水，可
    能因之導致尿液出現安非他命之陽性反應云云，然無極事證可資證明抗告人於被
    查獲之日確有服用其所提之感冒藥水，且服用感冒藥水尿液會有安非他命陽性反
    應，尚乏醫學依據，是不足以將該感冒藥水送化驗成分之必要，本件亦顯無重新
    送驗之必要。抗告人提起本件抗告，非有理由，應予駁回。
三、據上論斷，應依刑事訴訟法第四百十二條之規定，裁定如主文。
中  華  民  國      九十一      年        一        月        九        日
                                臺灣高等法院臺南分院刑事第一庭
                                    審判長法官  茆    臺    雲
                                          法官  李    文    福
                                          法官  蔡    長    林
右正本證明與原本無異。
不得抗告。
                                    法院書記官  李    培    薇
中  華  民  國      九十一      年        一        月         十       日
